【裁判字號】    95,交易,377
【裁判日期】    950714
【裁判案由】    公共危險
【裁判全文】
臺灣士林地方法院刑事判決             95年度交易字第377號
公  訴  人  臺灣士林地方法院檢察署檢察官
被      告  甲○○
                    現另案於臺灣台北監獄士林分監執行
上列被告因公共危險案件，經檢察官提起公訴（95年度偵字第6
218 號），被告於本院準備程序中就被訴之事實為有罪之陳述，
經本院合議庭裁定改由受命法官獨任依簡式審判程序審理並判決
如下：
   主  文
甲○○服用酒類，不能安全駕駛動力交通工具而駕駛，處有期徒
刑肆月，如易科罰金以新台幣玖佰元即銀元參佰元折算壹日。
   事  實
一、甲○○前有2 次酒後駕車犯公共危險罪之紀錄，分別經本院
    以88年度湖交簡字第66號判處拘役40日確定；及以94年度士
    交簡字第1924號判處拘役50日確定。仍不知警惕，於民國95
    年4 月23日12時許，在臺北縣三重市○○路上之大同公園內
    飲用高粱酒，飲至21時許始結束，其當時已不能安全駕駛動
    力交通工具，仍貿然騎乘車號RIY-238 號輕機車，於22時23
    分許，行經臺北市大同區○○○路、延平北路口處時為警攔
    檢，其對員警指揮無反應，且騎車衝撞警方所設攔檢路障，
    經警當場以酒精測試器測試，呼氣酒精濃度高達每公升1.34
    毫克。
二、案經臺北市政府警察局大同分局報告臺灣士林地方法院檢察
    署檢察官偵查起訴。
    理  由
一、上揭事實，業據被告甲○○於本院審理時坦承不諱，並有偵
    查報告書、臺北市政府警察局舉發違反道路交通管理事件通
    知單、酒精測試報告單及刑法第185 條之3 案件測試觀察紀
    錄表各1 紙附卷可稽，查酒精對人體之影響程度，當呼氣酒
    精濃度達每公升0.5 毫克時，將影響駕駛，當呼氣酒精濃度
    達每公升0.75毫克時，將造成思考、個性及行為改變，當呼
    氣酒精濃度達每公升1.0 毫克時，將造成中度中毒而有步態
    不穩、噁心嘔吐、精神混惑不清晰等症狀，當呼氣酒精濃度
    達每公升1.5 毫克時，將造成中到重度中毒，而有說話不清
    楚、感覺喪失、視力模糊等症狀。此有行政院國軍退除役官
    兵輔導委員會臺北榮民總醫院88年8 月5 日（88 ） 北總內
    字第26868 號函1 份可資佐證，而被告飲酒後呼氣酒精濃度
    經檢測高達每公升1.34毫克，堪認被告之生理狀況已受酒精
    相當程度之影響，注意力及反應能力降低，其駕駛能力受影
    響，不足以應付駕駛交通工具之各種狀況，其駕駛行為將對
    其他用路人造成一般之危險性，被告確因服用酒類而不能安
    全駕駛動力交通工具，本件事證明確，被告犯行堪以認定，
    應依法論科。
二、核被告所為，係犯刑法第185 條之3 服用酒類，不能安全駕
    駛動力交通工具而駕駛罪。按被告行為後，刑法第2 條法律
    變更適用及第41條易科罰金之標準，已於94年1 月7 日經立
    法院修正三讀通過，總統命令公布，於95年7 月1 日施行，
    該法第2 條係規範行為後法律變更適用所生新舊法律比較適
    用之準據法，於新法施行後，應適用新法第2 條第1 項之規
    定，為「從舊從輕」之比較。又按行為後法律有變更者，適
    用行為時之法律。但行為後之法律有利於行為人者，適用最
    有利於行為人之法律，修正後刑法第2 條第1 項定有明文。
    被告於犯罪時之刑法第41條第1 項前段規定：「犯最重本刑
    為5 年以下有期徒刑以下之刑之罪，而受6 個月以下有期徒
    刑或拘役之宣告，因身體、教育、職業、家庭之關係或其他
    正當事由，執行顯有困難者，得以1 元以上3 元以下折算1
    日，易科罰金。」又修正前罰金罰鍰提高標準條例第2 條（
    於95年7 月1 日修正刪除）規定，就其原定數額提高為100
    倍折算1 日，則本件被告行為時之易科罰金折算標準，最高
    得以銀元300 元折算1 日，經折算為新臺幣後，應以新臺幣
    900 元折算為1 日。惟95年7 月1 日修正公布施行之刑法第
    41條第1 項前段則規定：「犯最重本刑為5 年以下有期徒刑
    以下之刑之罪，而受6 個月以下有期徒刑或拘役之宣告者，
    得以新臺幣1000元、2000元或3000元折算1 日，易科罰金。
    」比較修正前後之易科罰金折算標準，以修正前之規定，較
    有利於被告，則應依修正後刑法第2 條第1 項前段，適用修
    正前刑法第41條第1 項前段規定，定其折算標準。爰審酌被
    告前已有2 次酒後駕車犯公共危險罪被法院判處拘役之紀錄
    ，此次被查獲時呼氣酒精濃度高達每公升1.34毫克，毫不顧
    酒後駕車造成自身及用路人之危害，及被告之品行、智識、
    犯後深表悔悟等一切情狀，量處如主文所示之刑，並依上述
    修正前刑法第41條第1 項前段之規定，諭知易科罰金之折算
    標準，以示懲儆。
據上論斷，應依刑事訴訟法第273 條之1 第1 項、第299 條第1
項前段，修正後刑法第2 條第1 項前段、刑法第185 條之3 、修
正前刑法第41條第1 項前段，修正前罰金罰鍰提高標準條例第2
條，現行法規所定貨幣單位折算新台幣條例第2 條，判決如主文
。
本案經檢察官王以文到庭執行職務
中    華    民    國    95    年    7     月    14    日
                  刑事第一庭法  官  賴邦元
以上正本證明與原本無異。
如不服本判決，應於判決送達後10日內，向本院提出上訴狀。
                            書記官  游意婷
中    華    民    國    95    年    7     月    14    日
中華民國刑法第185條之3
（重大違背義務致交通危險罪）
服用毒品、麻醉藥品、酒類或其他相類之物，不能安全駕駛動力
交通工具而駕駛者，處1 年以下有期徒刑、拘役或3 萬元以下罰
金。


司法院資訊處製作；財團法人民間司法改革基金會備份。
